【裁判字號】    99,事聲,10076
【裁判日期】    990920
【裁判案由】    聲明異議
【裁判全文】
臺灣臺北地方法院民事裁定           99年度事聲字第10076號
異  議  人
即  債務人  甲○○
上列異議人與拍定人秦傳隆間拍賣遺留物強制執行事件，異議人
對於中華民國99年8月23日本院民事執行處司法事務官所為97年
度執字第89502號裁定提出異議，本院裁定如下：
    主  文
異議駁回。
    理  由
一、按強制執行事件，由法官或司法事務官命書記官督同執達員
    辦理之；本法所規定由法官辦理之事項，除拘提、管收外，
    均得由司法事務官辦理之；強制執行法第3 條及法院組織法
    第17條之2第1項第2 款分別定有明文。次按司法事務官處理
    事件所為之處分，與法院所為者有同一之效力；當事人對於
    司法事務官處理事件所為之終局處分，得於處分送達後十日
    之不變期間內，以書狀向司法事務官提出異議；司法事務官
    認前項異議有理由時，應另為適當之處分；認異議為無理由
    者，應送請法院裁定之；法院認第一項之異議為有理由時，
    應為適當之裁定；認異議為無理由者，應以裁定駁回之；民
    事訴訟法第240之3條及第240之4條並有明文，此為強制執行
    法第30條之1所準用。是異議人如對於本院民事執行處司法
    事務官所為駁回裁定不服，依前開規定，自應以提出異議方
    式救濟。另民事訴訟法第495條揭示，依本編規定，應為抗
    告而誤為異議者，視為已提起抗告；應提出異議而誤為抗告
    者，視為已提出異議。故異議人對本院民事執行處司法事務
    官所為裁定表明不服，雖書為「抗告」，揆諸上開規定，仍
    應視為提出異議，本院民事執行處司法事務官認其異議無理
    由而送請本院裁定，核與上開規定相符，合先敘明。
二、異議意旨略以：鈞院違法拍定異議人所有不動產，今復拍賣
    異議人置於該不動產內之動產，違法更甚。異議人已提起分
    配表異議之訴，請求返還不動產，內置動產既為異議人所有
    ，並應返還；且異議人已就債權人徐壽財等三人所持執行名
    義提起再審之訴，鈞院當行停止民國99年9月8日動產(點交
    不動產後之遺留物)拍賣程序，以免造成國家賠償爭議，爰
    聲明異議等語。
三、按房屋內或土地上之動產，除應與不動產同時強制執行外，
    應取去點交債務人或其代理人、家屬或受僱人。無前項之人
    接受點交時，應將動產暫付保管，向債務人為限期領取之通
    知，債務人逾限不領取時，得拍賣之而提存其價金，或為其
    他適當之處置，強制執行法第100條第1、2項亦有明文。次
    按，當事人或利害關係人，對於執行法院強制執行之命令，
    或對於執行法官、書記官、執達員實施強制執行之方法，強
    制執行時應遵守之程序，或其他侵害利益之情事，得於執行
    程序終結以前為聲請或聲明異議，但強制執行不因而停止，
    強制執行法第12條第1項定有明文。依上開規定，執行程序
    一經終結，即不容當事人或利害關係人就執行命令、方法或
    應遵守程序或其他侵害利益情事再有所主張（最高法院37年
    上字第7672號、51年台上字第2945號判例參照），當事人或
    利害關係人聲明異議雖在強制執行程序終結前為之，然因執
    行法院或抗告法院為裁判時，強制執行程序已終結者，縱為
    撤銷或更正原處分或程序之裁定，亦屬無從執行，執行法院
    或抗告法院自可以此為理由，予以駁回（司法院33年院字第
    2776號解釋(五)參照）。而所謂「強制執行程序終結」，究指
    強制執行程序進行至如何程度，則應視聲請或聲明異議之內
    容，分別情形定之；又對特定標的物之拍賣程序聲請或聲明
    異議，如拍賣程序終結，其強制執行程序即告終結。再按，
    強制執行程序開始後，除法律另有規定外，不停止執行。有
    回復原狀之聲請，或提起再審或異議之訴，或對於和解為繼
    續審判之請求，或提起宣告調解無效之訴、撤銷調解之訴，
    或對於許可強制執行之裁定提起抗告時，法院因必要情形或
    依聲請定相當並確實之擔保，得為停止強制執行之裁定，強
    制執行法第18條定有明文。準此，須有停止強制執行之裁定
    ，並經提出於執行法院，執行法院始得停止強制執行。
四、經查：異議人所有門牌台北市○○區○○街73巷56弄29號3
    樓之建物暨其坐落基地（下稱系爭不動產）於98年11月19日
    第2次拍賣期日由拍定人秦傳隆以341萬8,889元得標買受，
    並繳足價金取得由執行法院核發之不動產權利移轉證書在案
    ，此有拍賣公告、通知、筆錄、不動產權利移轉證書等件附
    於本院97年度執乙字第89502號執行卷宗(二)可稽。嗣拍定人
    秦傳隆據上開拍賣公告附表使用情形欄「拍定後點交」之記
    載聲請點交，執行法院乃於99年3月1日將系爭不動產點交予
    拍定人秦傳隆，司法事務官並當場諭知現場遺留物依強制執
    行法第100條規定處理，亦有該日執行筆錄（點交）附於上
    開執行卷宗(三)足按。執行法院乃於99年3月23日通知異議人
    於文到10日內逕向拍定人秦傳隆取回現場遺留物，逾期即依
    法拍賣，該項通知已於99年3月25日合法送達異議人，此有
    送達證書附卷可稽，異議人逾期未為取回，執行法院將之逕
    付拍賣，揆諸前揭法條，洵屬有據。且現場遺留物業於99年
    9月8日由拍定人秦傳隆聲明以底價承受，亦有拍賣動產筆錄
    附於上開執行卷宗(三)可考，是該拍賣程序業已終結，應堪認
    定。異議人雖於99年9月6日具狀聲明異議，有該書狀在卷足
    證，惟本院裁定時拍賣程序既行終結，揆諸前揭說明，異議
    人聲請停止遺留物拍賣程序，即屬無由准許。況異議人雖已
    提分配表異議之訴及再審之訴，惟在異議人取得並向執行法
    院提出停止強制執行之裁定(如需供擔保者並已依該裁定主
    文提供擔保)前，執行法院亦無從停止該強制執行之程序。
    從而，本院司法事務官駁回異議人之異議，並無違誤，異議
    意旨指摘原裁定不當，求為廢棄，為無理由，應予駁回。
五、據上論結：本件異議為無理由，依強制執行法第30條之1、
    民事訴訟法第240條之4第3項後段，裁定如主文。
中    華    民    國    99    年    9     月    20    日
              民事第一庭    法      官  莊訓城
上為正本係照原本作成
如不服本裁定，應於裁定送達後10日內，以書狀向本院提出抗告
，並繳納抗告費新臺幣1千元
中    華    民    國    99    年    9     月    20    日
                            書  記  官  陳俐妙

司法院資訊處製作；財團法人民間司法改革基金會備份。
